Minutes et répertoires du notaire Jean I CHARLES, 13 mars 1581 - décembre 1590 (étude XVIII)
Archives nationales
- Minutes de Jean I CHARLES, 1581 - 14 avril 1652; MC/ET/XVIII/105 - MC/ET/XVIII/232
  - Minutes (inventaires après décès). 1581 - 1585, MC/ET/XVIII/201
    - Inventaire après décès de Bertrand Menyon, procureur en la Cour de Parlement, rue des Noyers., 14 juin 1585; MC/ET/XVIII/201; 67 f.
      inventaire après décès; Noyers (rue des); Menyon, Bertrand
    - Inventaire après décès de Élizée Conmalteau, courtier de chevaux, à la porte Saint-Victor., 17 juin 1585; MC/ET/XVIII/201; 2 f.
      inventaire après décès; Saint-Victor (porte); Conmalteau, Élizée; courtier
    - Inventaire après décès de Pierre Le Secq, place Maubert, à l'enseigne des Trois-Haches., 4 juillet 1585; MC/ET/XVIII/201; 23 f.
      inventaire après décès; Maubert (place); Le Secq, Pierre
    - Inventaire après décès de Quiriace Marc, graveur sur fer et cuivre, rue Saint-Jacques, à l'enseigne de l'image Sainte-Catherine., 6 juillet 1585; MC/ET/XVIII/201; 6 f.
      inventaire après décès; Saint-Jacques (rue); Marc, Quiriace
    - Inventaire après décès de Jehanne Delaistre, femme de Jehan Capperon, marchand, rue Mouffetart., 16 août 1585; MC/ET/XVIII/201; 9 f.
      inventaire après décès; Delaistre, Jehanne; Capperon, Jehan; commerçant
    - Inventaire après décès de Loyse Serouette, veuve de Symon Guitart, garde des meubles du greffier du Tillet, demeurant au jeu de Paume., 2 septembre 1585; MC/ET/XVIII/201; 4 f.
      inventaire après décès; Serouette, Loyse; Guitart, Symon
    - Inventaire après décès de Anne Jacquetel, veuve de Michel Baudart, commis à l'exercice et de la ferme du huitième, au quartier de la Grève, rue Montorgueil., 16 septembre 1585; MC/ET/XVIII/201; 10 f.
      inventaire après décès; Montorgueil (rue); Jacquetel, Anne; Baudart, Michel
    - Inventaire après décès de Denise Pinson, femme de Toussaint Toiffault, maître tailleur d'habits, rue du Plâtre., 7 novembre 1585; MC/ET/XVIII/201; 6 f.
      inventaire après décès; Plâtre (rue du); Pinson, Denise; Toiffault, Toussaint; tailleur d'habits
    - Inventaire après décès de Renée Regnier, veuve de Richard Desfosses, libraire-relieur de livres, rue des Sept-Voies., 11 décembre 1585; MC/ET/XVIII/201; 6 f.
      inventaire après décès; Sept-Voies (rue des); Regnier, Renée; Desfosses, Richard; libraire; imprimeur
    - Inventaire après décès de Estienne de Vaulx, marchand, faubourg Saint-Jacques, et Thomette Charpentier., 14 décembre 1585; MC/ET/XVIII/201; 5 f.
      inventaire après décès; Saint-Jacques (faubourg); Vaulx, Estienne de; Charpentier, Thomette; commerçant
  - Minutes (inventaires après décès). 1586 - 1587, MC/ET/XVIII/202
    - Inventaire après décès de Jehanne Vincenot, femme de Michel Challons, gagne-denier, rue de la Huchette., 16 janvier 1586; MC/ET/XVIII/202; 6 f.
      inventaire après décès; Huchette (rue de la); Vincenot, Jehanne; Challons, Michel; journalier
    - Inventaire après décès de Pierre Bruslé, commissaire et examinateur au Châtelet, rue Galande., 8 février 1586; MC/ET/XVIII/202; 39 f.
      inventaire après décès; Galande (rue); Bruslé, Pierre; commissaire au Châtelet (Ancien Régime)
    - Inventaire après décès de Valentin Mascot, marchand, rue du Paon., 3 mars 1586; MC/ET/XVIII/202; 3 f.
      inventaire après décès; Paon (rue du); Mascot, Valentin; commerçant
    - Inventaire après décès de Pierre Dabanton, marchand, rue du Plâtre., 17 mars 1586; MC/ET/XVIII/202; 9 f.
      inventaire après décès; Plâtre (rue du); Dabanton, Pierre; commerçant
    - Inventaire après décès de Jacques Challoppin, avocat au Parlement., 2 avril 1586; MC/ET/XVIII/202; 7 f. B
      inventaire après décès; Challoppin, Jacques; avocat au parlement (Ancien Régime)
    - Inventaire après décès de Pierre Philbert, procureur au Parlement, rue Judas., 14 avril 1586; MC/ET/XVIII/202; 30 f.
      Informations concernant le classement et la cotation du document:
      La cote donnée par G. Wildenstein dans Le Goût pour la Peinture ... (XVII/202) est erronée.La cote exacte est MC/ET/XVIII/202.
      inventaire après décès; Judas (rue); Philbert, Pierre
    - Inventaire après décès de Françoys Pringuer, apothicaire, rue de la Huchette., 19 avril 1586; MC/ET/XVIII/202; 12 f.
      La cote donnée par G. Wildenstein dans Le Goût pour la Peinture ... (XVII/202) est erronée. La cote exacte est MC/ET/XVIII/202.
      inventaire après décès; Huchette (rue de la); Pringuer, Françoys; pharmacien
    - Inventaire après décès de Symon de Bouges, courtier de chevaux, rue du Mont Sainte-Geneviève., 21 juillet 1586; MC/ET/XVIII/202; 3 f.
      inventaire après décès; Bouges, Symon de; courtier
    - Inventaire après décès de Nicolas de La Carpenterye, marchand de vins, rue Bordelle, à l'image Saint-Christophe., 24 juillet 1586; MC/ET/XVIII/202; 9 f.
      inventaire après décès; Saint-Christophe (image); La Carpenterye, Nicolas de; commerçant
    - Inventaire après décès de Jehan Plessis, juré courtier de chevaux., 28 juillet 1586; MC/ET/XVIII/202; 4 f.
      inventaire après décès; Plessis, Jehan; courtier
    - Inventaire après décès de Marguerite Pyat, femme de Marin Josse, compagnon cordonnier, rue Saint-Victor, à l'enseigne des Trois Corbillons., 9 août 1586; MC/ET/XVIII/202; 4 f.
      inventaire après décès; Saint-Victor (rue); Pyat, Marguerite; Josse, Marin; cordonnier
    - Inventaire après décès de Claude Du Solle, maître faiseur d'esteufs et Jacqueline Dufour, rue des Deux-Portes., 30 septembre 1586; MC/ET/XVIII/202; 13 f.
      inventaire après décès; Deux-Portes (rue des); Du Solle, Claude; Dufour, Jacqueline
    - Inventaire après décès de Jehan Richer, faubourg Saint-Jacques, en la maison des Deux-Roses., 2 octobre 1586; MC/ET/XVIII/202; 4 f.
      inventaire après décès; Saint-Jacques (faubourg); Richer, Jehan
    - Inventaire après décès de Renée Mouée, femme de Thomas Moysy, rue Traversaine., 10 octobre 1586; MC/ET/XVIII/202
      inventaire après décès; Traversaine (rue); Mouée, Renée; Moysy, Thomas
    - Inventaire après décès de Jehan Maugin, procureur au Châtelet, en la maison des Deux-Roses, au faubourg Saint-Michel., 11 octobre 1586; MC/ET/XVIII/202; 5 f.
      inventaire après décès; Maugin, Jehan; procureur de justice (Ancien Régime)
    - Inventaire après décès de Pancrasse Regnard, capitaine du charroi de l'artillerie du Roi., 11 octobre 1586; MC/ET/XVIII/202; 6 f.
      inventaire après décès; Regnard, Pancrasse
    - Inventaire après décès de Deorde Boutin, conseiller du Roi au parlement., 4 novembre 1586; MC/ET/XVIII/202; 32 f.
      inventaire après décès; Boutin, Deorde
    - Inventaire après décès de Estienne Fontaine, prêtre, principal du collège de Calvi, en une chambre de ce collège., 4 novembre 1586; MC/ET/XVIII/202; 18 f. B
      inventaire après décès; Calvy (collège); Fontaine, Estienne; prêtre
    - Inventaire après décès de Claude Bertin, mercier épicier, rue de Lourcine., 24 décembre 1586; MC/ET/XVIII/202; 5 f.
      inventaire après décès; Lourcine (rue de); Bertin, Claude
    - Inventaire après décès de Guyon Jhérosme, marchand, grande rue du Faubourg Saint-Marcel., 29 janvier 1587; MC/ET/XVIII/202; 14 f.
      inventaire après décès; Jhérosme, Guyon; commerçant
    - Inventaire après décès de Charles Desrues, marchand de chevaux, rue du Plâtre., 1er avril 1587; MC/ET/XVIII/202; 5 f.
      inventaire après décès; Plâtre (rue du); Desrues, Charles; commerçant
    - Inventaire après décès de Christofle Turgis, notaire au Châtelet, rue Neuve Sainte-Catherine, à l'enseigne de la Rose rouge., 11 avril 1587; MC/ET/XVIII/202; 2 f.
      inventaire après décès; Neuve-Sainte-Catherine (rue); Rose Rouge (enseigne de la); Turgis, Christofle; notaire
    - Inventaire après décès de Jean Gouyn, avocat au Parlement, rue des Lavendières [Lavandières], près la place Maubert, à l'enseigne du Battoir vert., 11 juillet 1587; MC/ET/XVIII/202; 4 f. B
      inventaire après décès; Lavandières (rue des); Gouyn, Jean; avocat au parlement (Ancien Régime)
    - Inventaire après décès de Nicolas Champion, libraire, rue du Puits d'Arras., 30 juillet 1587; MC/ET/XVIII/202; 4 f.
      inventaire après décès; Champion, Nicolas; libraire
    - Inventaire après décès de Jean Erambourg, tailleur d'habits, rue de la Harpe., 31 juillet 1587; MC/ET/XVIII/202; 3 f.
      inventaire après décès; Harpe (rue de la); Erambourg, Jean; tailleur d'habits
    - Inventaire après décès de Marye Lecourt, femme de Berthrand Richard, procureur au Parlement, rue des Rats., 3 août 1587; MC/ET/XVIII/202; 30 f.
      La cote donnée par G. Wildenstein dans Le Goût pour la Peinture ... (MC/ET/XVII/202) est erronée. La cote exacte est MC/ET/XVIII/202.
      inventaire après décès; Rats (rue des); Lecourt, Marye; Richard, Berthrand
    - Inventaire après décès de Louise Fine, femme de Nicolas Jullian, rue de la Vannerie., 8 août 1587; MC/ET/XVIII/202; 8 f.
      inventaire après décès; Vannerie (rue de la); Fine, Louise; Jullian, Nicolas
    - Inventaire après décès de Antoine Gaudin, marchand de vins, rue Saint-André des Arts., 1er septembre 1587; MC/ET/XVIII/202; 15 f.
      inventaire après décès; Saint-André-des-Arts (rue); Gaudin, Antoine; commerçant
    - Inventaire après décès de Magdeleine Heurtault, femme de Guillaume Parizis, maître boulanger, rue Neuve-des-Boulangers., 3 septembre 1587; MC/ET/XVIII/202; 6 f.
      inventaire après décès; Heurtault, Magdeleine; Parizis, Guillaume; boulanger
    - Inventaire des objets trouvés au couvent des Carmes, fondé en l'université de Paris., 18 septembre 1587; MC/ET/XVIII/202
      Bibliothèque.
      Fichier Bibliothèques XVIe-XVIIIe siècles, par Claire Béchu, Marie-Antoinette Fleury, Madeleine Jurgens, Xenia Pamfilova, 1953-1996 (fichier papier entièrement dématérialisé; voir contexte dans le Plan d’orientation général - Notaires de Paris, guides thématiques du Minutier).
      inventaire; Carmes de la place Maubert (couvent des)
    - Inventaire après décès de Barbe Adam, femme de Jean Wallet, notaire et secrétaire du Roi, quai de la Tournelle., 5 octobre 1587; MC/ET/XVIII/202; 19 f.
      inventaire après décès; Tournelle (quai de la); Adam, Barbe; Wallet, Jean; notaire; secrétaire du roi (Ancien Régime)
    - Inventaire après décès de Marye Jamain, femme de Estienne Jousselin, écuyer, rue Saint-Paul., 16 octobre 1587; MC/ET/XVIII/202; 12 f.
      inventaire après décès; Saint-Paul (rue); Jamain, Marye; Jousselin, Estienne
    - Inventaire après décès de Jean Gosse, marchand., 26 octobre 1587; MC/ET/XVIII/202; 39 f.
      inventaire après décès; Gosse, Jean; commerçant
    - Inventaire après décès de Nicolas Bonnallot, marchand de chevaux, rue du Bourg l'Abbé., 6 novembre 1587; MC/ET/XVIII/202; 16 f.
      inventaire après décès; Bonnallot, Nicolas; commerçant
    - Inventaire après décès de Edme Lucas., 27 novembre 1587; MC/ET/XVIII/202; 5 f.
      inventaire après décès; Lucas, Edme
    - Inventaire après décès de Thienette Davisy, femme de Louis Guerreau, rue de la Bucherie., 28 décembre 1587; MC/ET/XVIII/202; 9 f.
      inventaire après décès; Bûcherie (rue de la); Davisy, Thienette; Guerreau, Louis
    - Inventaire après décès de Jullianne Guernier, femme de Jacques Hervé, cuisinier, rue de la Bucherie., 30 décembre 1587; MC/ET/XVIII/202; 4 f.
      inventaire après décès; Bûcherie (rue de la); Guernier, Jullianne; Hervé, Jacques; cuisinier
  - Minutes (inventaires après décès). 1588 - 1589, MC/ET/XVIII/203
    - Inventaire après décès de Jeanne Hennequin, femme de Robert Missollier, rue Saint-Victor, maison de la Corne de Cerf., 1588; MC/ET/XVIII/203; 5 f.
      inventaire après décès; Saint-Victor (rue); Corne de Cerf (enseigne de la); Hennequin, Jehanne; Missollier, Robert
    - Inventaire après décès de François Moreau, principal du collège des Dormans., 2 janvier 1588; MC/ET/XVIII/203; 14 f.
      inventaire après décès; Moreau, François
    - Inventaire après décès de Charles Arondel, chevalier anglais, rue du mont Sainte-Geneviève., 4 janvier 1588; MC/ET/XVIII/203; 8 f.
      inventaire après décès; Arondel, Charles
    - Inventaire après décès d'Andrée Cadet, femme de Jhérome Thiverny, notaire et procureur en cours ecclésiastiques, rue des Noyers., 21 janvier 1588; MC/ET/XVIII/203; 9 f.
      inventaire après décès; Noyers (rue des); Cadet, Andrée; Thiverny, Jhérome
    - Inventaire après décès de Philippe Bonnellet, maître cordonnier, place Maubert., 29 janvier 1588; MC/ET/XVIII/203; 7 f.
      inventaire après décès; Maubert (place); Bonnellet, Philippes; cordonnier
    - Inventaire après décès de Charles Grégoire, marchand de vins, près l'église Saint-Hilaire., 15 février 1588; MC/ET/XVIII/203; 12 f.
      inventaire après décès; Grégoire, Charles; commerçant
    - Inventaire après décès de Simon Le Cocq, place Maubert., 20 février 1588; MC/ET/XVIII/203; 9 f.
      inventaire après décès; Maubert (place); Le Cocq, Symon
    - Inventaire après décès de Fremyn Bellorge, mercier, rue du Bon Puits., 24 février 1588; MC/ET/XVIII/203; 3 f.
      inventaire après décès; Bellorge, Fremyn; commerçant
    - Inventaire après décès de Marie Dufour, femme de Françoys Baron, maître tailleur d'habits, rue de la Cordonnerie., 7 mars 1588; MC/ET/XVIII/203; 6 f.
      inventaire après décès; Cordonnerie (rue de la); Dufour, Marye; Baron, Françoys; tailleur d'habits
    - Inventaire après décès de Marie Brigard, femme de Loys Ducrocq, écuyer, commissaire ordinaire des guerres, rue Perdue., 10 mars 1588; MC/ET/XVIII/203; 23 f.
      inventaire après décès; Perdue (rue); Brigard, Marye; Ducrocq, Loys; commissaire des guerres (Ancien Régime)
    - Inventaire après décès de Marie Jamain, femme d'Estienne Jousselin, écuyer, maison sise rue Saint-Paul., 4 avril 1588; MC/ET/XVIII/203; 4 f.
    - Inventaire après décès de François Boutet, maître tapissier, sur la porte Saint-Victor., 21 avril 1588; MC/ET/XVIII/203; 4 f.
      inventaire après décès; Saint-Victor (porte); Boutet, François; tapissier
    - Inventaire après décès de Perrette de Clairy, femme de Jean Aubertin, marchand hôtelier, rue des Noyers., 27 avril 1588; MC/ET/XVIII/203; 6 f.
      inventaire après décès; Noyers (rue des); Clairy, Perrette de; Aubertin, Jehan; commerçant; hôtelier
    - Inventaire après décès de Jacques Forme, écuyer, avocat en Parlement, et Marie Le Noir, sa femme., 4 mai 1588; MC/ET/XVIII/203; 10 f.
      inventaire après décès; Forme, Jacques; Le Noir, Marie; avocat au parlement (Ancien Régime)
    - Inventaire après décès de Estienne Courant, procureur au Châtelet [à la requête de Michelle Forme, sa veuve]., 17 mai 1588; MC/ET/XVIII/203; 11 f. B
      inventaire après décès; Courant, Estienne; Forme, Michelle; procureur de justice (Ancien Régime)
    - Inventaire après décès de Jacques Saulnier, pourpointier, rue du Paon., 14 juin 1588; MC/ET/XVIII/203; 2 f.
      inventaire après décès; Paon (rue du); Saulnier, Jacques
    - Inventaire après décès de Catherine Guiert, femme de Pierre Vallée, tavernier, rue Judas., 1er juillet 1588; MC/ET/XVIII/203; 6 f.
      inventaire après décès; Judas (rue); Guiert, Catherine; Vallée, Pierre; restaurateur
    - Inventaire après décès de Claude Richard, femme de Nicolas Janotin, maître tonnelier, à l'enseigne des Corbillons, rue Saint-Antoine., 31 août 1588; MC/ET/XVIII/203; 12 f.
      inventaire après décès; Saint-Antoine (rue); Richard, Claude; Janotin, Nicolas; tonnelier
    - Inventaire après décès d'Etienne Courant, procureur au Châtelet., 31 août 1588; MC/ET/XVIII/203
      inventaire après décès; Courant, Etienne; procureur de justice (Ancien Régime)
    - Inventaire après décès de Marie Thevenot, femme de Denis Leroun, maçon, rue des Murs ou du Puits d'Arras., 7 septembre 1588; MC/ET/XVIII/203; 3 f.
      inventaire après décès; Murs (rue des); Thevenot, Marye; Leroun, Denis; maçon
    - Inventaire après décès de Jullien Daumont, maître joueur d'instruments, rue du Jour., 16 septembre 1588; MC/ET/XVIII/203; 4 f.
      inventaire après décès; Jour (rue du); Daumont, Jullien; musicien
    - Inventaire après décès d'Antoine Delaporte, rue de Bièvre., 14 novembre 1588; MC/ET/XVIII/203; 31 f.
      inventaire après décès; Bièvre (rue de); Delaporte, Anthoine
    - Inventaire après décès de Mathurin Tintouyn, enlumineur et Médarde de Villemet, sa femme, rue des Arcis, à l'image Saint-Pierre., 22 novembre 1588; MC/ET/XVIII/203; 3 f.
      La date donnée par G. Wildenstein dans Le Goût pour la Peinture ... (1586-11-22) est erronée. La date exacte est 1588-11-22.
      inventaire après décès; Arcis (rue des); Saint-Pierre (image); Tintouyn, Mathurin; Villemet, Médarde de; décorateur
    - Inventaire après décès de Michelle Pron et François Chenu, marchand bonnetier, sur le pont Notre Dame., 26 novembre 1588; MC/ET/XVIII/203; 6 f.
      inventaire après décès; Pron, Michelle; Chenu, François; commerçant; fabricant d'accessoires vestimentaires
    - Inventaire après décès de Suzanne Denis, femme de Michel Petit, maître menuisier, faubourg Saint-Victor., 26 novembre 1588; MC/ET/XVIII/203; 5 f.
      inventaire après décès; Saint-Victor (faubourg); Denis, Suzanne; Petit, Michel; menuisier
    - Inventaire après décès de Richard Vallerault, maître savetier, rue de Bièvre., 26 novembre 1588; MC/ET/XVIII/203; 4 f.
      inventaire après décès; Bièvre (rue de); Vallerault, Richard; bottier
    - Inventaire après décès de Émond Granger, couvreur de maisons, à l'enseigne de la Trinité, rue des Vertus., 2 décembre 1588; MC/ET/XVIII/203; 3 f.
      inventaire après décès; Vertus (rue des); Granger, Émond; couvreur
    - Inventaire après décès de Denis de Surjon, tailleur d'habits, rue de Bièvre., 3 décembre 1588; MC/ET/XVIII/203; 11 f.
      inventaire après décès; Bièvre (rue de); Surjon, Denis de; tailleur d'habits
    - Inventaire après décès de Jean Perot, tourneur en bois, faubourg Saint-Victor., 10 décembre 1588; MC/ET/XVIII/203; 2 f.
      inventaire après décès; Saint-Victor (faubourg); Perot, Jehan; tourneur
    - Inventaire après décès de Robert Faucault, piqueur de chevaux, rue Perdue., 14 décembre 1588; MC/ET/XVIII/203
      inventaire après décès; Perdue (rue); Faucault, Robert
    - Inventaire après décès de Jacques de Villemet, enlumineur, rue de la Tannerie, à l'enseigne du Chapeau rouge., 9 juin 1589; MC/ET/XVIII/203; 6 f.
      inventaire après décès; Tannerie (rue de la); Chapeau Rouge (enseigne du); Villemet, Jacques de; décorateur
    - Inventaire après décès de François Gallouyn, compagnon chapelier, place Maubert., 16 juin 1589; MC/ET/XVIII/203; 1 f
      inventaire après décès; Maubert (place); Gallouyn, Françoys; fabricant d'accessoires vestimentaires
    - Inventaire après décès de Louis Le Bègue, marchand de bois, et Jeanne Chaudon, sa femme, sur le quai du port Saint-Bernard., 28 juin 1589; MC/ET/XVIII/203; 29 f.
      inventaire après décès; Le Bègue, Loys; Chaudon, Jehanne; commerçant
    - Inventaire après décès de Pierre Boyadan, boucher, rue de la Bucherie., 5 juillet 1589; MC/ET/XVIII/203; 4 f.
      inventaire après décès; Bûcherie (rue de la); Boyadan, Pierre; boucher
    - Inventaire après décès de Denis Garnier, et Madeleine Gouget, sa femme, en l'hôtel de Cluny., 7 juillet 1589; MC/ET/XVIII/203; 19 f.
      inventaire après décès; Garnier, Denis; Gouget, Madeleine
    - Inventaire après décès de Germaine Dupuis, femme de Claude Darthuis, bourgeois de Paris, place Maubert, à l'image Saint-Jean., 17 juillet 1589; MC/ET/XVIII/203
      inventaire après décès; Maubert (place); Saint-Jean (image); Dupuis, Germaine; Darthuis, Claude
    - Inventaire après décès de Richard de Melays, guidon du guet à cheval de la ville de Paris et maître papetier, rue Traversine, à l'enseigne de la Corne de Cerf., 18 juillet 1589; MC/ET/XVIII/203; 9 f.
      inventaire après décès; Traversine (rue); Corne de Cerf (enseigne de la); Melays, Richard de; officier (armée); papetier
    - Inventaire après décès de Etienne Lemur, maître pêcheur à engins, à la requête de Jeanne Arnoul sa veuve, rue de la Bûcherie., 24 août 1589; MC/ET/XVIII/203
      Document conservé dans les pages d'un registre du notaire, Jean Charles. Remis avec la collection des inventaires de ce notaire en juillet 2008.
      Actes signalés par le personnel du Minutier central des notaires de Paris, 2003-2012 (base de données migrée: voir contexte dans le Plan d’orientation général - Notaires de Paris, guides thématiques du Minutier).
      inventaire après décès; Bûcherie (rue de la); Lemur, Etienne; Arnoul, Jeanne; marin-pêcheur
    - Inventaire après décès de Jean Champion, maître chandelier de suif, rue Saint-Victor et Barbe de Raffiay, sa femme., 5 septembre 1589; MC/ET/XVIII/203; 6 f.
      inventaire après décès; Saint-Victor (rue); Champion, Jehan; Raffiay, Barbe de; cirier
    - Inventaire après décès de Jeanne Darsy, femme de Charles des Nouelles, maître maçon, rue Saint-Victor., 27 septembre 1589; MC/ET/XVIII/203; 8 f.
      La cote donnée par G. Wildenstein dans Le Goût pour la Peinture ... (MC/ET/XVII/203) est erronée. La cote exacte est MC/ET/XVIII/203.
      inventaire après décès; Saint-Victor (rue); Darsy, Jehanne; Nouelles, Charles des; maçon
    - Inventaire après décès de Jean Coudrau, praticien, rue Saint-Victor., 3 octobre 1589; MC/ET/XVIII/203; 3 f.
      inventaire après décès; Saint-Victor (rue); Coudrau, Jehan; juriste
    - Inventaire après décès de Jean Le Long, marchand de vins, sur le fossé d'entre la porte Saint-Victor et la Seine., 11 octobre 1589; MC/ET/XVIII/203; 11 f.
      inventaire après décès; Le Long, Jehan; commerçant
    - Inventaire après décès de Denis de Surgeon, tailleur d'habits et Jehanne Surorge, sa femme, rue de Bièvre, à l'enseigne de la Croix blanche., 4 décembre 1589; MC/ET/XVIII/203; 10 f.
      inventaire après décès; Bièvre (rue de); Croix Blanche (enseigne de la); Surgeon, Denis de; Surorge, Jehanne; tailleur d'habits
    - Inventaire après décès de François Dupont et Gillette Guiot, sa femme, rue des Deux-Portes., 7 décembre 1589; MC/ET/XVIII/203; 6 f.
      inventaire après décès; Deux-Portes (rue des); Dupont, François; Guiot, Gillette
    - Inventaire après décès de Mathurine Ravier, veuve de Jacques Blanchon, marchand de vins, rue du Mont-Sainte-Geneviève., 9 décembre 1589; MC/ET/XVIII/203; 43 f.
      inventaire après décès; Montagne-Sainte-Geneviève (rue de la); Ravier, Mathurine; Blanchon (veuve); Blanchon, Jacques; commerçant
    - Inventaire après décès de Macé Régnard [Renard], rue du Plâtre., 11 décembre 1589; MC/ET/XVIII/203; 18 f. B
      inventaire après décès; Plâtre (rue du); Régnard, Macé; Renard, Macé
    - Inventaire après décès de Jacqueline Picard, femme de Helye de La Vallée, entremetteur des affaires du prévôt de Paris, rue Bordelle., 16 décembre 1589; MC/ET/XVIII/203; 6 f.
      inventaire après décès; Picard, Jacqueline; La Vallée, Helye de
  - Minutes (inventaires après décès). 1589 - 1590, MC/ET/XVIII/204
    Inventaires de 1590, avec un inventaire après décès du 28 septembre 1589.
    - Inventaire après décès de Pierre Coppin, maître rotisseur, rue Saint-Victor., 18 septembre 1589; MC/ET/XVIII/204; 6 f.
      inventaire après décès; Saint-Victor (rue); Coppin, Pierre; cuisinier
    - Inventaire après décès de Jean Ollivier, maître écrivain, rue Galande., 10 mars 1590; MC/ET/XVIII/204; 2 f.
      inventaire après décès; Galande (rue); Ollivier, Jehan; écrivain
    - Inventaire après décès de Claude Combault, maréchal, rue Saint-Etienne., 14 juin 1590; MC/ET/XVIII/204; 3 f.
      La cote donnée par G. Wildenstein dans Le Goût pour la Peinture ... (MC/ET/XXIII/304) est erronée.La cote exacte est MC/ET/XVIII/204. Il y a deux erreurs cumulées: étude + liasse !!!
      inventaire après décès; Saint-Etienne (rue); Combault, Claude
    - Nicolas Cudreroy, étudiant à l'Université de Paris. Liste des livres lui ayant appartenu., 4 août 1590; MC/ET/XVIII/204